【裁判字號】    90,交抗,62
【裁判日期】    900315
【裁判案由】    違反道路交通管理處罰條例
【裁判全文】
臺灣高等法院刑事裁定                              九十年度交抗字第六十二號
    抗  告  人
    即受處分人  甲○○
右抗告人因違反道路交通管理處罰條例案件，不服臺灣臺北地方法院中華民國九十年
二月十二日裁定（八十九年度交聲字第五○八號），提起抗告，本院裁定如左：
    主  文
抗告駁回。
    理  由
一、按道路交通管理處罰條例第八十七條第一項規定：受處分人不服第八條主管機關
    所為之處罰，得於接到裁決書之翌日起十五日內，向管轄地方法院聲明異議。查
    本件異議人即受處分人甲○○於民國八十九年七月二十日收受交通違規裁決書，
    有掛號郵件收件回執一紙附卷可稽，依照前揭說明，受處分人至遲應於八十九年
    八月四日向原處分機關或管轄法院具狀聲明異議，並應以其聲明異議狀到達原處
    分機關或管轄法院之時間為準，而八十九年八月四日係星期五，又非任何例假日
    ，乃異議人竟遲至八十九年八月八日，始將其聲明異議狀寄達台北市交通事件裁
    決所，此有蓋有該所上開日期收狀章戳之聲明異議狀附卷可憑，則異議人之聲明
    異議，顯已逾十五日期間，是其異議不適法，駁回受處分人之異議。
二、本院經核閱卷證，認原裁定依法並無不當。抗告意旨略以：抗告人於八十九年七
    月二十日收受裁決書，翌日二十一日起算至八月八日，中間扣除每月隔休二日之
    七月二十二日（星期六）、二十三日（星期日）及七月三十日（星期日）、八月
    六日（星期日）共四日，故七月二十一日至八月八日，中間共十五日，未逾法定
    之十五日期間云云。按法院受理有關交通事件，準用刑事訴訟法之規定，又期間
    之計算，依民法之規定。道路交通管理處罰條例第八十九條、刑事訴訟法第六十
    五條定有明文。是異議期間之計算，依民法第一百二十二條規定，於一定期間內
    ，應為意思表示者，其期間之末日為星期日、紀念日或其他休息日時，以其休息
    日之次日代之，休息日在期間中而非期間之末日者，自不得予以扣除（參照最高
    法院三十年抗字第二八七號判例）。查抗告人於八十九年七月二十日接到裁決書
    ，其異議期間應自翌日即同年月二十一日起，計算十五日，則同年八月四日為期
    間之末日，當日為星期五，非星期日、紀念日或其他休息日，故當日即為期間之
    末日。綜上，抗告人主張期間中之休息日應扣除，於法不合，本件抗告為無理由
    ，應予駁回。
三、據上論斷，應依道路交通案件處理辦法第二十六條，刑事訴訟法第四百十二條，
    裁定如主文。
中      華      民      國     九十     年      三      月      十五    日
                              臺灣高等法院刑事第五庭
                                  審判長法  官  曾  德  水
                                        法  官  林  立  華
                                        法  官  楊  貴  雄
右正本證明與原本無異。
不得再抗告。
                                        書記官  林  淑  貞
中      華      民      國     九十     年      三      月      十六    日


司法院資訊處製作；財團法人民間司法改革基金會備份。
